# 折价销售，折扣与原价不在一张发票上，多缴纳的销项税额应计入什么科目？

提问人：bearsissi 时间：2022-09-24 13:50:55
各位老师好，我司与客户发生业务，确认收入 100 万元，销项税额 13 万元，货物已发送并签收，我司也已开具全额发票，后期客户想要我司给予一定的折扣（销售合同未约定，是临时起意）。我司给予 5 万元的折扣，然后要求我司开具 5 万元的红字发票（正常操作是我司开具 100 万元的红字发票，然后再开具 100 万元全额-折扣额 5 万元的蓝字发票，折扣额与全额在一张发票上），因折扣额与原值不在一张发票上，因此税务上应认定不属于“销售折扣”，那我们只能在账面，确认 95 万元的收入和销项税额 13 万元（100*13%）。请问：
多支付的销项税额0.65万元（ 100 _13%-95_ 13%），应计入“主营业务成本”或者“营业外支出”，或者其他别的科目？
感谢各位老师指点请教。谢谢

回答人：chenyiwei
本企业多承担销项税额，相应地买方就可以抵扣更多的进项税额，因此仍可以理解为这是本企业对买方的让步，将部分经济利益让渡给买方。所以本企业额外承担的增值税销项税额同样冲减本企业的收入，而不是计入主营业务成本或者营业外支出。